【裁判字號】    97,審抗,25
【裁判日期】    970915
【裁判案由】    本票裁定
【裁判全文】
臺灣臺北地方法院民事裁定              97年度審抗字第25號
抗  告  人  甲○○
相  對  人  安泰商業銀行股份有限公司
法定代理人  乙○○
上列當事人間請求本票裁定事件，抗告人對於民國97年5月1日本
院所為97年度票字第17002號裁定提起抗告，本院裁定如下：
    主  文
抗告駁回。
抗告程序費用新台幣壹仟元由抗告人負擔。
    理  由
一、抗告意旨略以：伊自民國93年12月起至96年12月止，每月均
    按期繳款新台幣（下同）26,300元，合計已繳款946,800元
    ，並非僅繳納部分款項。茲因相對人於97年1月突然查封伊
    所有之財產，導致週轉困難，故伊並非惡意拖欠，而係無力
    清償，且已於97年6月11日依消費者債務清理條例聲請更生
    ，爰於法定期間內提起抗告請准廢棄原裁定云云。
二、相對人於原審聲請意旨略以：相對人執有抗告人於93年12月
    16日所簽發、面額為1,200,000元、付款地在相對人公司事
    務所、利息按年息12％計算、免除作成拒絕證書、到期日97
    年1月17日之本票1紙，詎經相對人提示，抗告人僅支付其中
    部分外，其餘540,701元未獲付款，為此聲請原法院裁定准
    予強制執行等語。
三、按執票人向本票發票人行使追索權時，得聲請法院裁定後強
    制執行，票據法第123條定有明文。又本票執票人，依前開
    規定，聲請法院裁定許可對發票人強制執行，性質上係屬非
    訟事件，此項聲請之裁定及抗告法院之裁定，僅依非訟事件
    程序以審查強制執行許可與否，並無確定實體上法律關係存
    否之效力，如發票人就票據債務之存否有爭執時，應由發票
    人另提起確認之訴，以資解決，此有最高法院57年台抗字第
    76號判例意旨可資參照。
四、經查，本件抗告人主張尚積欠相對人之金額並未如相對人所
    述一事，關係債權額多寡之認定，屬實體法上之爭執，依上
    開說明，非訟程序不得加以審究。至抗告人所指已向法院聲
    請更生一事，經本院依職權調查結果，該更生事件尚未經臺
    灣板橋地方法院裁定准予更生，此有公務電話紀錄查詢表在
    卷可按，則在法院尚未裁定開始更生程式前，本無礙於相對
    人上開聲請，且縱使嗣後抗告人經裁定開始更生程式，亦屬
    抗告人須依更生程序始得為強制執行等行使權利行為之問題
    ，仍難謂原審裁定有何違誤之處，是原審裁定准許強制執行
    ，並無不合。從而，抗告意旨指摘原裁定不當，求予廢棄，
    為無理由，應予駁回。
五、據上論結，本件抗告為無理由，爰依非訟事件法第21條第2
    項、第24條第1項、第46條，民事訴訟法第495條之1第1項、
    第449條第1項、第78條，裁定如主文。
中    華    民    國    97    年    9     月    15    日
              民事第六庭審判長法      官  劉坤典
                              法      官  賴錦華
                              法      官  林秀圓
以上正本係照原本作成。
本件裁定不得抗告。
中    華    民    國    97    年    9    月     15    日
                              法院書記官  馮姿蓉


司法院資訊處製作；財團法人民間司法改革基金會備份。
